【裁判字號】    92,交訴,54
【裁判日期】    920703
【裁判案由】    公共危險
【裁判全文】
臺灣彰化地方法院刑事判決                          九十二年度交訴字第五四號
    公  訴  人  臺灣彰化地方法院檢察署檢察官
    被      告  丙○○
右列被告因公共危險案件，經檢察官聲請簡易判決處刑（九十二年度偵字第一四九九
號），本院員林簡易庭認為不宜，移由本院改依通常程序審理判決如左：
    主      文
丙○○駕駛動力交通工具肇事，致人受傷而逃逸，處有期徒刑捌月，緩刑年。
    事      實
一、丙○○於民國九十一年九月十八日零時三十五分許，駕駛向林裕真所借用之車號
    ＯＮ─七四一三號自小客車，搭載友人乙○○，沿彰化縣埔心鄉○○○路由南往
    北方向行駛，於行經員鹿路與柳橋東路口而欲左轉進入員鹿路時，因疏未注意，
    致與甲○○所駕駛沿埔心鄉○○路由西往東方向行駛之ＫＵＴ─三七五號重機車
    發生擦撞，造成甲○○人車倒地，而受有雙膝及頸肩部挫、擦傷、壓痛等傷害（
    過失傷害部分業經撤回告訴，檢察官另為不起訴之處分）。詎丙○○於肇事後並
    未停車察看及採取必要之救護措施，竟另行起意駕車逃離現場，嗣經警依據車禍
    現場所遺留之上開汽車車牌一面，始循線查獲。
二、案經彰化縣警察局溪湖分局報請臺灣彰化地方法院檢察署檢察官偵查起訴。
    理      由
一、訊據被告丙○○固坦承於肇事後未留下處理並駕車離去之事實，惟矢口否認有右
    揭犯行，辯稱：當時伊因追捕通緝犯，且見被害人並未受傷，伊有告訴被害人車
    禍的事伊會處理，並有叫救護車前往救護云云。經查：被告於肇事後並未下車察
    看即駕車逃逸，且亦未報警或叫救護車前往處理等情，業據被害人甲○○於警詢
    及偵查中指訴甚詳，核與證人乙○○於警詢時證述：被告肇事後未停車察看，就
    駕車駛離現場逃逸等情相符，復有伍倫綜合醫院驗傷診斷書一紙附卷可稽。又被
    告前任職之彰化縣警察局溪湖分局埔鹽分駐所未曾接獲被告報告當日在追查通緝
    犯，被告所稱離開肇事現場後曾報案一節，亦無從證明，此分別有彰化縣警察局
    溪湖分局九十二年五月二十七日彰溪警交字第０九二００二四五二六號函、彰化
    縣消防局緊急救護紀錄表在卷足憑，被告上開辯詞無非係畏罪飾責之詞，不足採
    信，本件事證明確，其犯行足堪認定。
二、按汽車駕駛人，駕駛汽車肇事致人受傷或死亡，應即採取救護或其他必要措施，
    並向警察機關報告，不得駛離，道路交通管理處罰條例第六十二條第一項定有明
    文。被告考領有適當之駕駛執照，且身為執法人員，其當熟知上揭規定。核被告
    丙○○所為，係犯刑法第一百八十五條之四之駕車肇事逃逸罪。爰審酌被告所生
    之危害、肇事後致人受傷，而逃逸之不負責任之行為，已與被害人家屬達成民事
    和解賠償及其犯後之態度等一切情狀，量處如主文所示之刑。又查被告前未曾受
    有期徒刑以上刑之宣告，有台灣彰化地方法院檢察署刑案資料查註紀錄表及台灣
    高等法院被告全國前案紀錄表在卷可稽，且其工作事業、家庭婚姻均待其本人維
    繫經營，其因一時怠忽而罹刑章，被害人事後又已原諒被告，經此次偵審及刑之
    宣告後，當能知所警惕，本院認所宣告之刑以暫不執行為適當，併諭知緩刑三年
    ，以期其自新、自勵。
據上論斷，應依刑事訴訟法第四百五十二條、第二百九十九條第一項前段，刑法第一
百八十五條之四、第七十四條第一款，判決如主文。
本案經檢察官唐道發到庭執行職務。
中      華      民      國    九十二    年      七      月      三      日
            臺灣彰化地方法院交通法庭
                                        法      官  李  水  源
右正本證明與原本無異。
如不服本判決，應於判決送達後十日內向本院提出上訴狀( 須附繕本 )。
                                        法院書記官  廖  建  興
中      華      民      國    九十二    年      七      月      四      日
附錄本案論罪科刑法條全文
刑法第一百八十五條之四
駕駛動力交通工具肇事，致人死傷而逃逸者，處六月以上五年以下有期徒刑。


司法院資訊處製作；財團法人民間司法改革基金會備份。
